臺灣桃園地方法院民事判決　　　　　　　 94年度訴字第135號
原　　　告　乙○○
被　　　告　甲○○
上列當事人間請求異議之訴事件，於民國94年3 月29日言詞辯論
終結，本院判決如下：
    主  文
原告之訴駁回。
訴訟費用由原告負擔。
    事  實
甲、原告方面：
壹、聲明：鈞院93年度執全字第1707號假扣押強制執行事件，就
    坐落桃園縣楊梅鎮○○○段第1011地號（重測後楊梅鎮○○
    段18地號）土地及其上建物即門牌號碼桃園縣楊梅鎮○○路
    112 號所為查封之強制執行程序應予撤銷。
貳、陳述：原告於91年7 月5 日，以新台幣（下同）8,600,000
    元向第3 人陳盛唐購買坐落桃園縣楊梅鎮○○○段第1011地
    號土地及其上建物即門牌號碼桃園縣楊梅鎮○○路112 號，
    雙方約定91年底交屋過戶，原告並已給付陳盛唐1,160,000
    元。迨至91年10月間原告欲以前開房地向銀行辦理貸款時，
    方知上開房地已於90年12月遭鈞院假扣押查封，無法辦理移
    轉登記，經原告於92年6 月向台灣桃園地方法院檢察署對陳
    盛唐提出詐欺告訴，陳盛唐於庭訊時表示已協調銀行撤銷假
    扣押，並承諾解決，乃獲得不起訴處分，惟嗣後陳盛唐猶無
    未處理房地過戶問題。被告因與陳盛唐有債務糾紛，於93年
    11月24日聲請對前開房地假扣押，然上開房地業經原告買受
    在先，被告仍以前開房地屬陳盛唐所有聲請查封，顯然錯誤
    。
參、證據：提出不動產買賣契約書、匯款回條聯、土地及建物所
    有權狀暨登記謄本、台灣桃園地方法院檢察署檢察官92年度
    偵字第11590號不起訴處分書、本院執行命令為證。
乙、被告方面：
壹、聲明：如主文所示。
貳、陳述：鈞院93年度執全漢字第1707號強制執行事件所查封之
    前開房地依登記謄本所載屬陳盛唐所有，依最高法院44年台
    上字第721 號、68年台上字第3190號判例所示，原告就系爭
    房地並非所有權人，亦無足以排斥強制執行之權利，其訴並
    無理由。且縱原告所稱其與陳盛唐間之買賣契約屬實，原告
    僅得對陳盛唐僅依債之關係請求交付並移轉前開房地，不得
    對其他第三人主張任何權利。
參、證據：提出本院函、建物及土地登記謄本為證。
丙、本院依職權調閱本院93年度裁全字第3157號假扣押卷、93年
    度執全字第1707號假扣押執行卷。
    理  由
一、本件原告起訴主張：其向陳盛唐購買坐落桃園縣楊梅鎮○○
    ○段第1011地號土地及其上建物即門牌號碼桃園縣楊梅鎮○
    ○路112 號，並已給付陳盛唐1,160,000 元，惟因前開房地
    業經假扣押查封，未能辦理過戶，嗣被告因與陳盛唐有債務
    糾紛，聲請對前開房地假扣押，然上開房地業經原告買受在
    先，被告仍以前開房地屬陳盛唐所有聲請查封，顯然錯誤，
    爰依強制執行法第15條規定請求撤銷前開執行程序等語。被
    告則以：原告並非系爭房地所有權人，僅得依債之關係請求
    陳盛唐交付系爭房地及移轉所有權，並無排除強制執行之權
    利等語，資為抗辯。
二、按提起第三人異議之訴，須第三人就執行標的物有所有權等
    足以排除強制執行之權利者，始得為之，此觀之強制執行法
    第15條規定自明。經查，被告以陳盛唐積欠其票款債務為由
    ，聲請本院以93年度裁全字第3157號假扣押裁定，准其供擔
    保後對陳盛唐之財產在3,379,001 元之範圍內為假扣押，被
    告於供擔保後，聲請本院以93年度執全字第1707號對陳盛唐
    之財產實施假扣押，本院於93年9 月29日囑託桃園縣楊梅地
    政事務所將坐落桃園縣楊梅鎮○○路112 號建物查封登記，
    並於93年11月24日至前開建物現場實施查封，惟該事件債權
    人即被告聲請執行之標的並未包括前開建物坐落基地即桃園
    縣楊梅鎮○○段18地號土地等情，業經本院依職權調閱93年
    度裁全字第3157號假扣押卷、93年度執全字第1707號假扣押
    執行卷，閱明屬實，系爭土地既非前開假扣押執行程序之執
    行標的，則原告請求撤銷前開土地之假扣押強制執行程序，
    即非可採。又按不動產物權，依法律行為而取得設定、喪失
    、及變更者，非經登記，不生效力，民法第758 條定有明文
    。原告主張其向陳盛唐買受系爭土地及建物，業已給付價金
    1,600,000 元乙情，固據其提出買賣契約書及匯款回條聯為
    證，惟系爭建物業於90年12月5 日經中央信託局中壢分局等
    人聲請本院以90年度執全十字第4048號假扣押事件查封登記
    ，無法辦理所有權移轉登記，為原告所不否認，復有建物登
    記謄本在卷可稽，是原告並未辦理系爭建物之所有權移轉登
    記而取得所有權，至為顯然，亦即原告並不具強制執行法第
    15條排除強制執行之權利。至原告主張其買受系爭房地在先
    等語，縱屬真實，僅係原告能否依買賣契約對陳盛唐請求履
    行債務或債務不履行之損害賠償，原告執以主張排除前開強
    制執行程序，於法無據，並非可採。
三、綜上所述，系爭土地並非本院93年度執全字第1707號假扣押
    強制執行程序之執行標的，且原告就系爭建物亦無排除強制
    執行之權利，是其依強制執行法第15條規定，請求撤銷本院
    93年度執全字第1707號假扣押強制執行事件對系爭土地及建
    物所為之強制執行程序，為無理由，應予駁回。
四、據上論結，本件原告之訴為無理由，依民事訴訟法第78條，
    判決如主文。
中　　華　　民　　國　　94　　年　　4 　　月　　12　　日
                  民事第一庭    法　官　賴惠慈
以上正本係照原本作成
如對本判決上訴，須於判決送達後20日內向本院提出上訴狀
                                書記官　黃泰能
中　　華　　民　　國　　94　　年　　4 　　月　　12　　日
